# 求助陈版主，金融类企业贴现资产类别划分的疑问。

提问人：liuweisheng 时间：2020-09-16 10:33:11
A公司将银行承兑贴现至财务公司B，有追索权，B财务公司为金融类企业，计入贴现资产；B公司将大约80%左右的票据进行再贴现至中央银行（到期回购，由B办理托收），B公司计入贴现负债科目。这部分资产属于以公允价值计量且其变动计入其他综合收益的金融资产、还是以摊余成本计量的？谢谢版主解惑。

回答人：chenyiwei
由于再贴现时不终止确认，因此对B公司而言，贴现资产属于以摊余成本计量的金融资产，并入“发放贷款及垫款”项目列报。